【裁判字號】    90,易,2258
【裁判日期】    900906
【裁判案由】    毒品危害防制條例
【裁判全文】
臺灣板橋地方法院刑事判決                          九十年度易字第二二五八號
    公  訴  人  臺灣板橋地方法院檢察署檢察官
    被      告  乙○○
右列被告因違反毒品危害防制條例案件，經檢察官提起公訴（九十年度毒偵字第二二
七一號），本院判決如左：
    主    文
乙○○持有第一級毒品，處有期徒刑參月，如易科罰金以參佰元折算壹日。
扣案之海洛因壹包（淨重零點玖公克）沒收銷燬之。
    事    實
一、乙○○曾有違反麻醉藥品管理條例及肅清煙條例等前科紀錄（尚未構成累犯），
    復因施用毒品案件，經台灣台北地方法院依聲請裁定觀察勒戒後，有繼續施用毒
    品傾向，並經台灣台北地方法院依聲請為強制戒治之裁定，惟因其罹患胃癌，為
    台灣台北地方法院檢察署檢察官暫緩強制戒治之執行而具保出所。詎其仍不知悔
    改，明知海洛因係毒品危害防制條例所明定之第一級毒品，不得持有，竟另行基
    於持有第一級毒品海洛因之犯意，於九十年三月十一日下午二時許，在台北縣五
    股鄉○○○路旁，向姓名年籍均不詳綽號「阿文」之男子，以新台幣（下同）六
    千元之價格，購買第一級毒品海洛因（淨重０．九公克）一包而持有。嗣於同日
    下午四時三十分許，因其前往台北縣五股鄉○○路○段六一號甲○○處，與甲○
    ○發生爭執，為甲○○報警處理後，為警在其身上查獲上開海洛因一小包（淨重
    ０．九公克）。
二、案經臺北縣察局蘆洲分局報請臺灣板橋地方法院檢察署檢察官偵查起訴。
    理    由
一、訊據被告乙○○固坦承持有海洛因之事實，惟辯稱：伊當天買海洛因後就吸用過
    了云云。惟查：被告於警訊及偵查中均否認自暫緩強制戒治之執行出所後至被查
    獲當日止有再施用海洛因之情事，且其於九十年三月十一日為警查獲後採尿送驗
    結果，其尿液亦並未有海洛因代謝物之嗎啡陽性反應，此有台北縣衛生局尿液煙
    毒檢驗成績書一紙在卷可稽，是以被告在警訊及偵查中之供述較為可採。另扣案
    送驗之白粉，經法務部調查局鑑驗結果，含有第一級毒品海洛因成分，淨重０˙
    九公克（包裝重０˙二一公克），有該局九十年四月十日鑑定通知書乙紙附卷可
    憑，故本件事證明確，被告犯行洵堪認定。
二、按海洛因為毒品危害防制條例第二條第二項第一款明定之第一級毒品，故核被告
    所為，係犯同條例第十一條第一項之持有第一級毒品罪。爰審酌被告之品行、犯
    罪之動機、目的、手段及犯罪後態度尚佳等一切情狀，量處如主文所示之刑，並
    諭知易科罰金之折算標準。至扣案之海洛因一包（淨重０．九公克），係查獲之
    第一級毒品，應依毒品危害防制條例第十八條第一項前段之規定，併為如主文第
    二項沒收銷燬之諭知。
據上論斷，應依刑事訴訟法第二百九十九條第一項前段，毒品危害防制條例第十一條
第一項、第十八條第一項前段，刑法第十一條前段、第四十一條第一項前段，罰金罰
鍰提高標準條例第二條，判決如主文。
本案經檢察官楊仲農到庭執行職務。
中      華      民        國          九十      年    九    月  六      日
                                臺灣板橋地方法院刑事第二庭
                                        法  官  古  秋  菊
右正本證明與原本無異。
如不服本判決，應於判決送達後十日內向本院提出上訴狀 (應附繕本) ，上訴於
臺灣高等法院。
                                        書記官  蕭  詩  穎
中      華      民       國         九十        年    九    月    六    日
附錄本案論罪科刑法條全文：
毒品危害防制條例第十一條
  持有第一級毒品者，處三年以下有期徒刑、拘役或新臺幣五萬元以下罰金。
  持有第二級毒品者，處二年以下有期徒刑、拘役或新臺幣三萬元以下罰金。
  持有專供製造或施用毒品之器具者，處一年以下有期徒刑、拘役或新臺幣一萬元以
  下罰金。


司法院資訊處製作；財團法人民間司法改革基金會備份。
